臺灣高等法院高雄分院刑事裁定　　　　 94年度上訴字第325號
上　訴　人　臺灣高雄地方法院檢察署檢察官
被　　　告　甲○○
上列上訴人因被告違反商業會計法等案件，不服臺灣高雄地方法
院92年度訴字第2082號中華民國93年12月15日第一審判決（起訴
案號：臺灣高雄地方法院檢察署91年度偵字第22554 號、92年度
偵字第5625號），提起上訴，本院裁定如下：
    主  文
檢察官應於收受裁定後10日內補正理由欄三(四)所載事項。
    理  由
一刑事訴訟法第161 條第1 項規定：檢察官就被告犯罪事實，應
  負舉證責任，並指出證明之方法。
二檢察官認上訴人即被告甲○○（下稱被告）涉犯商業會計法第
  71條第1 款填載不實會計憑證、刑法第216 條、第215 條行使
  業務上登載不實罪，係以同案被告薛登南之供述、證人即崇業
  公司職員周慧貞之證詞，及卷附之高雄縣政府刑事案件移送書
  、隆登公司取得虛偽開立發票明細表、隆登公司涉嫌違反營業
  稅法相關分析資料、營業稅查核案件查詢作業資料、營利事業
  暨扣繳單位查詢資料、不實統一發票影本及明細表各1 份，為
  其認定之依據。
三經查：
(一)訊據被告堅決否認有何公訴人所指上揭犯行，辯稱：伊是崇業
  公司及甲○○記帳事務所之負責人，崇業公司只負責商業登記
  及公司登記，而甲○○事務所有幫隆登公司及新東昇行處理稅
  務之事，但事務所接洽的業務，伊會分派給底下會計小姐讓她
  們去做，本案隆登公司及新東昇行的帳目是由會計小姐周慧貞
  負責，隆登公司及新東昇行的進項憑證，伊並沒有看過等語。
(二)檢察官所舉之卷附之高雄縣政府刑事案件移送書、隆登公司取
  得虛偽開立發票明細表、隆登公司涉嫌違反營業稅法相關分析
  資料、營業稅查核案件查詢作業資料、營利事業暨扣繳單位查
  詢資料、不實統一發票影本及明細表各1 份等書面證據，均係
  被告薛登南所經營之隆登公司，與上揭新東昇行、新屏加工所
  等公司間之稅務查帳資料，並無被告所經營之崇業公司或甲○
  ○事務所與隆登公司有業務往來之相關資料，亦無崇業公司或
  甲○○事務所就隆登公司及新東昇行之稅務帳目部分之資料，
  是檢察官所舉上揭書證，尚不足以認定被告有何與同案被告薛
  登南或任堂騏就違反商業會計法等犯行之犯意聯絡及行為分擔
  各情。
(三)證人薛登南於偵查中供證稱：（問：係何人作帳？）崇業公司
  一位周小姐（按指證人周慧貞）。（問：該公司是否協助製作
  虛偽帳證？）伊只把相關資料交給周小姐，由周小姐作帳並報
  稅，他們並不知道伊有偽開發票之情形等語（見偵卷第20頁）
  ；證人周慧貞於偵查中則證稱：伊是甲○○事務所之會計，隆
  登公司及新東昇行之帳目，是由薛登南提供這二家公司的憑證
  及發票，由伊記帳並申報營業稅，伊並沒有核對公司營業項目
  與憑證或發票有無相符，因為伊是依照憑證或發票之記載如實
  記帳等語（見偵卷第33頁背面），所證核與被告上開辯解相符
  。
(四)是被告與同案被告薛登南或任堂騏間，就被訴違反商業會計法
  等犯行部分，究有何犯意之聯絡及行為之分擔，均尚有未明，
  應由檢察官負舉證責任。
四依刑事訴訟法第161 條第1 項、第220條，裁定如主文。
中　　華　　民　　國　　94　　年　　3 　　月　　23　　日
            刑事第五庭    審判長法　官   曾永宗
                                法　官   邱永貴
                                法　官   陳明富
以上正本證明與原本無異。
不得抗告。
中　　華　　民　　國　　94　　年　　3 　　月　　23　　日
　　　　　　　　　　　　　　　　書記官   張宗芳
